臺灣士林地方法院刑事判決　　　　　　　100年度易字第405號
公　訴　人　臺灣士林地方法院檢察署檢察官
被　　　告　曾再傳
上列被告因竊盜案件，經檢察官提起公訴（100 年度偵字第8549
號），本院判決如下：
    主  文
曾再傳犯竊盜罪，處罰金新臺幣壹萬貳仟元，如易服勞役，以新
臺幣壹仟元折算壹日。緩刑貳年。
    事  實
一、曾再傳基於為自己不法所有之意圖，於民國100 年6 月8 日
    下午1 時43分許，在楊建發所經營位在臺北市○○區○○路
    2 段82號統一超商門口騎樓之彩券攤，趁楊建發幫客人刻印
    章而未注意之際，徒手竊取置放於攤位桌上之刮刮樂彩券50
    張（共價值約新台幣5000元）得手後離去。嗣楊建發調閱監
    視器錄影帶畫面並報警處理後，始查悉上情。
二、案經楊建發訴由臺北市政府警察局北投分局移送臺灣士林地
    方法院檢察署檢察官偵查起訴。
    理  由
壹、證據能力：
    按被告以外之人於審判外之言詞或書面陳述，除法律有規定
    者外，不得作為證據；又被告以外之人於審判外之陳述，雖
    不符合同法第159 條之1 至第159 條之4 之規定，但經當事
    人於審判程序同意作為證據，法院審酌該言詞陳述或書面陳
    述作成時之情況，認為適當者，亦得為證據。當事人、代理
    人或辯護人於法院調查證據時，知有第159 條第1 項不得為
    證據之情形，而未於言詞辯論終結前聲明異議者，視為有前
    項之同意，刑事訴訟法第159 條第1 項及第159 條之5 分別
    定有明文。查本判決所引用之供述及非供述證據，雖屬傳聞
    證據，惟當事人於本院審理中未聲明異議，本院審酌上開證
    據資料製作時之情況，尚無違法不當及證明力明顯過低之瑕
    疵，故揆諸前開規定，爰逕依刑事訴訟法第159 條之5 規定
    ，認前揭證人之證言均有證據能力。
貳、實體部分：
一、訊據被告曾再傳固坦承於前開時、地途經該彩券攤將該彩券
    拿起觀視，惟矢口否認有竊取該批彩券，辯稱：伊僅拿起觀
    視後隨即放置於原處云云。惟查：右揭事實迭據證人即告訴
    人楊建發於警詢、偵查及本院準備與審理中指證綦詳（偵查
    卷第7-8 、25頁，本院卷第11-12 頁），且有100 年6 月8
    日監視器翻拍之採證照片4 張在卷可稽（偵查卷第12-13 頁
    ），再者，該處監視器錄影光碟於偵查中經檢察事務官及本
    院勘驗結果：「監視器畫面中，被告曾再傳首先在該處彩券
    攤拿取彩券一批後，隨即放在該彩券攤之邊緣處，於20秒後
    ，再從畫面下方走向該彩券攤，拿起剛才第一次拿取之彩券
    並隨即轉身離開」等情，亦有勘驗筆錄附卷可稽（偵查卷第
    27頁，本院100 年度審易字第1967號卷第9 頁），均核與證
    人即告訴人楊建發指證情節相符。被告曾再傳所辯要係卸責
    之詞，難以採信。本件事證明確，被告曾再傳犯行洵堪認定
    ，應依法論科。
二、核被告曾再傳所為，係犯刑法第320 條第1 項之竊盜罪。爰
    審酌被告之素行狀況、犯罪之動機、目的、手段、竊得財物
    之價值、對於被害人所生之損害程度及犯後已與告訴人楊建
    發達成和解，賠償新台幣8800元之態度等一切情狀，量處如
    主文所示之刑，並諭知易服勞役之折算標準。又被告曾再傳
    前未曾因故意犯罪受有期徒刑以上刑之宣告，有本院卷附臺
    灣高等法院被告前案紀錄表可稽，犯後已與告訴人楊建發和
    解，有本院100 年度附民字第260 號損害賠償事件和解筆錄
    可稽，本院認其經此教訓後，當知警惕，應無再犯之虞，因
    認其所受宣告之刑，以暫不執行為適當，併予宣告緩刑2 年
    ，以勵來茲，用啟自新。
據上論斷，應依刑事訴訟法第299 條第1 項前段，刑法第320 條
第1 項、第42條第3 項，第74條第1 項第1 款，刑法施行法第1
條之1 第，判決如主文。
本案經檢察官呂永魁到庭執行職務
中    華    民    國  100     年    10    月    31    日
                  刑事第六庭法  官  蔡明宏
以上正本證明與原本無異。
如不服本判決應於收受判決後10日內向本院提出上訴書狀，並應
敘述具體理由；其未敘述上訴理由者，應於上訴期間屆滿後20日
內向本院補提理由書（均須按他造當事人之人數附繕本）「切勿
逕送上級法院」。
                            書記官  黃瓊芳
中    華    民    國   100    年    11    月    1     日
附錄本案所犯法條全文：
中華民國刑法第320 條
意圖為自己或第三人不法之所有，而竊取他人之動產者，為竊盜
罪，處5 年以下有期徒刑、拘役或5 百元以下罰金。
意圖為自己或第三人不法之利益，而竊佔他人之不動產者，依前
項之規定處斷。
前二項之未遂犯罰之。